---
title: "Praca domowa nr 1 - PD-R-Py"
author: "Igor KoĹ‚akowski"
date: "11 Kwietnia 2019"
output:
  pdf_document: default
  html_document: default
---
```{r setup, include=FALSE}
knitr::opts_chunk$set(echo = TRUE)
knitr::opts_chunk$set(warning  = FALSE)
knitr::opts_chunk$set(results = "markup")
knitr::opts_chunk$set(error  = FALSE)
```


### Wprowadzenie

Celem pracy domowej było przetłumaczenie 7 zapytań SQL na język R, czterema różnymi sposobami. Zadanie zostało rozwiązane przy użyciu:

1. sqldf::sqldf() <- funkcji przyjmującej zapytanie SQL w formie tekstu, wynik otrzymany za pomocą tej funkcji był rozwiązaniem referencyjnym do którego porównywane były wyniki otrzymane pozostałymi metodami.
2. Tylko funkcji bazowych języka R. (Ostatecznie brak zapytania nr 5)
3. Pakietu dplyr.
4. Pakietu data.table. (Ostatecznie brak zapytań 3-7)

Wszystkie zapytania zostały wykonane na uproszczonym zrzucie danych serwisu [Travel Stack Exchange](https://travel.stackexchange.com/). 

```{r strings , echo=FALSE}
options(stringsAsFactors=FALSE)

```

Wszystkie dane zostały załadowane do R-owych ramek danych. Rozwiązania sqldf, R i dplyr wykorzystają format data.frame. 
```{r loadData, echo=TRUE}
Tags <- read.csv("C:\\ReposR\\R\\StackExchange\\Tags.csv.gz")
Badges <-read.csv("C:\\ReposR\\R\\StackExchange\\Badges.csv.gz")
Comments <-read.csv("C:\\ReposR\\R\\StackExchange\\Comments.csv.gz")
PostLinks <-read.csv("C:\\ReposR\\R\\StackExchange\\PostLinks.csv.gz")
Posts <-read.csv("C:\\ReposR\\R\\StackExchange\\Posts.csv.gz")
Users <-read.csv("C:\\ReposR\\R\\StackExchange\\Users.csv.gz")
Votes <-read.csv("C:\\ReposR\\R\\StackExchange\\Votes.csv.gz")
```

Natomiast rozwiązania pakietu data.table korzystają z formatu data.table.
```{r loadDataTable, echo=TRUE}
library(data.table)
TagsDT <- data.table(Tags)
BadgesDT <-data.table(Badges)
CommentsDT <-data.table(Comments)
PostLinksDT <-data.table(PostLinks)
PostsDT <-data.table(Posts)
UsersDT <-data.table(Users)
VotesDT <-data.table(Votes)
```


Wszystkie wyniki, poza wzrokowym porównaniem przez osobę, która przygotowała ten raport, były sprawdzane wywołaniem funkcji:

```{r cmp1, echo=TRUE , eval=FALSE}
cmpQueries(queryResult1,queryResult2)
```  

Dla ramek danych (x,y) kod funkcji składa się z poniższych fragmentów:

1. Sprawdzenie czy kolumny mają identyczne nazwy i czy są ułożone w odpowiedniej kolejności

```{r cmp2, echo=TRUE , eval=FALSE}
  if(!isTRUE(all.equal(colnames(x),colnames(y)))){
    all.equal(colnames(x),colnames(y))
    stop("Different colnames")
  }
```

2. Porównania liczby wierszy
```{r cmp3, echo=TRUE , eval=FALSE}
  if(nrow(x) != nrow(y)){
    stop("Different number of rows")
  }
```

3. Uwzględnienia różnic które nie mają realnego wpływu na wynik zapytania, ale mogą mieć wpływ na wynik funkcji all.equal

```{r cmp4, echo=TRUE , eval=FALSE}
  x=as.data.frame(x)
  y=as.data.frame(y)
  x<-x[order(x),]
  y<-y[order(y),]
  rownames(x) <- NULL
  rownames(y) <- NULL
```
  
4. Porównania zawartości wynikowych ramek danych zapytań

```{r cmp5, echo=TRUE , eval=FALSE}
  if(isTRUE(base::all.equal(x, y))){
    print("Query results equal")
  }else{
    stop("Query results different")
  }
```

```{r cmpCode,  echo=FALSE}
cmpQueries <- function(x,y){
  

 #Sprawdzenie czy kolumny mają identyczne nazwy i są ułożone w odpowiedniej kolejności
  if(!isTRUE(all.equal(colnames(x),colnames(y)))){
    all.equal(colnames(x),colnames(y))
    stop("Different colnames")
  }
  
  #Porównanie liczby wierszy
  if(nrow(x) != nrow(y)){
    stop("Different number of rows")
  }
  
  #Uwzględnienie różnic które wpływają na wynik funkcji all.equal, ale nie mają realnego wpływu na wynik zapytania
  x=as.data.frame(x)
  y=as.data.frame(y)
  x<-x[order(x),]
  y<-y[order(y),]
  rownames(x) <- NULL
  rownames(y) <- NULL
  
  #Porównanie zawartości tabel wynikowych zapytania
  if(isTRUE(base::all.equal(x, y))){
    TRUE
  }else{
    print("Query results different")
    FALSE
  }
}
```

Na koniec każdego rozdziału zostało przeprowadzone porównanie metod pod względem wydajności czasowej.


### Zapytanie nr 1

Znajdź 10 użytkowników których posty były najczęściej dodawane do ulubionych, 
podaj ich podstawowe dane oraz pytanie które najczęściej trafiało do ulubionych.

```sql
SELECT
    Users.DisplayName,
    Users.Age,
    Users.Location,
    SUM(Posts.FavoriteCount) AS FavoriteTotal,
    Posts.Title AS MostFavoriteQuestion,
    MAX(Posts.FavoriteCount) AS MostFavoriteQuestionLikes
FROM Posts
JOIN Users ON Users.Id=Posts.OwnerUserId
WHERE Posts.PostTypeId=1
GROUP BY OwnerUserId
ORDER BY FavoriteTotal DESC
LIMIT 10
```
##sqldf

```{r q1, echo=TRUE,results='markup'}
sqldf1 <- function(){
sqldf::sqldf("
SELECT
    Users.DisplayName,
    Users.Age,
    Users.Location,
    SUM(Posts.FavoriteCount) AS FavoriteTotal,
    Posts.Title AS MostFavoriteQuestion,
    MAX(Posts.FavoriteCount) AS MostFavoriteQuestionLikes
FROM Posts
JOIN Users ON Users.Id=Posts.OwnerUserId
WHERE Posts.PostTypeId=1
GROUP BY OwnerUserId
ORDER BY FavoriteTotal DESC
LIMIT 10")
}
answer1 <- sqldf1()
answer1[,c("MostFavoriteQuestion")]
```


##R
```{r q1R, echo=TRUE}
R1 <- function(){
Questions <- Posts[Posts$PostTypeId==1,]
UP <- merge(x=Questions,y=Users,by.x="OwnerUserId",by.y = "Id",all.x=TRUE)
splitUP <- split(UP,UP$OwnerUserId)
UPBestQuest <- do.call(rbind,
                       lapply(splitUP, function(x) {return(x[which.max(x$FavoriteCount),])}))
favCount <- aggregate(x = UP["FavoriteCount"],
                      by = UP[c("OwnerUserId")],
                      function(x){FavoriteTotal=sum(x,na.rm = TRUE)})
colnames(favCount) <- c("OwnerUserId","FavoriteTotal")
alldata <- merge(UPBestQuest,favCount,by="OwnerUserId")
alldata <- alldata[order(alldata["FavoriteTotal"],decreasing = TRUE),]
q1R <- head(alldata[,c("DisplayName","Age","Location","FavoriteTotal","Title","FavoriteCount")],n=10)
colnames(q1R)[5] <- "MostFavoriteQuestion"
colnames(q1R)[6] <- "MostFavoriteQuestionLikes"
q1R
}
q1R <- R1()

```

##dplyr

```{r , message=F, warning=F, echo=FALSE }
library(dplyr)
```

```{r q1dp, echo=TRUE}
dplyr1 <- function(){
  Posts %>%  filter(PostTypeId==1) %>% inner_join(Users,by=c("OwnerUserId" = "Id"))  %>%  
  group_by(OwnerUserId) -> grouped
  
grouped %>% mutate(FavoriteTotal = sum(FavoriteCount,na.rm=TRUE))  %>%
 slice(which.max(FavoriteCount)) %>% 
 arrange(desc(FavoriteTotal)) %>% head(10) %>% ungroup %>% 
 select(DisplayName,Age,Location,FavoriteTotal,
        MostFavoriteQuestion=Title,
        MostFavoriteQuestionLikes=FavoriteCount) -> q1dplyr
  q1dplyr}
 q1dplyr <- dplyr1()
```

```{r , message=F, warning=F , echo=FALSE}
library(data.table)
library(magrittr)
```

##data.table
```{r q1dt, echo=TRUE}
dt1 <- function(){
  PostsDT[PostTypeId==1] %>% 
  merge(y=UsersDT,by.x="OwnerUserId",by.y="Id") -> joinDT

joinDT[,.(DisplayName,Age,Location,FavoriteTotal = sum(FavoriteCount,na.rm=TRUE),
          MostFavoriteQuestion = Title[which.max(FavoriteCount)],
          MostFavoriteQuestionLikes = FavoriteCount[which.max(FavoriteCount)]),
    keyby=OwnerUserId][,-c("OwnerUserId")][order(-FavoriteTotal)] %>% unique %>% head(10) -> q1dt
q1dt}
q1dt <- dt1()
```

##Wyniki nr 1
```{r ,  echo=FALSE}
library(microbenchmark)
```




```{r , echo=TRUE}
microbenchmark::microbenchmark(
  sqldf = sqldf1(),
  base = R1(),
  dplyr = dplyr1(),
  data.table = dt1()
)

```

```{r , echo=TRUE}
all(cmpQueries(answer1,q1dplyr),
cmpQueries(answer1,q1R),
cmpQueries(answer1,q1dt))
```


### Zapytanie nr 2

Znajdź 10 pytań z największą liczbą punktowanych odpowiedzi.


```sql
SELECT
    Posts.ID,
    Posts.Title,
    Posts2.PositiveAnswerCount
FROM Posts
JOIN (
        SELECT
            Posts.ParentID,
            COUNT(*) AS PositiveAnswerCount
        FROM Posts
        WHERE Posts.PostTypeID=2 AND Posts.Score>0
        GROUP BY Posts.ParentID
    ) AS Posts2
    ON Posts.ID=Posts2.ParentID
ORDER BY Posts2.PositiveAnswerCount DESC
LIMIT 10
```

##sqldf

```{r , echo=TRUE,results='markup'}

sqldf2 <- function(){
answer2 <- sqldf::sqldf("SELECT
Posts.ID,
Posts.Title,
Posts2.PositiveAnswerCount
FROM Posts
JOIN (
SELECT
Posts.ParentID,
COUNT(*) AS PositiveAnswerCount
FROM Posts
WHERE Posts.PostTypeID=2 AND Posts.Score>0
GROUP BY Posts.ParentID
) AS Posts2
ON Posts.ID=Posts2.ParentID
ORDER BY Posts2.PositiveAnswerCount DESC
LIMIT 10
")
answer2}
answer2 <- sqldf2()
answer2[,c("Title")]
```

##R

```{r}
R2 <- function(){
  filtered <- Posts[Posts$PostTypeId==2 & Posts$Score>0,]
  sel <- by(filtered, filtered$ParentId , function(x){
  c( 
    ParentId = unique(x$ParentId),
    PositiveAnswerCount = nrow(x)
     )
},simplify = FALSE)
select1 <- data.frame(do.call(rbind,sel))
q2R <- merge(Posts,select1,by.x="Id",by.y="ParentId")
q2R <- q2R[,c("Id","Title","PositiveAnswerCount")]
q2R <- head(q2R[order(q2R["PositiveAnswerCount"],decreasing = TRUE),],10)
q2R}
q2R <- R2()
```

##dplyr

```{r}
dplyr2 <- function(){
  q2dplyr <- Posts %>% filter(PostTypeId==2 & Score>0) %>% group_by(ParentId) %>% 
  summarise(PositiveAnswerCount=n()) %>% inner_join(x=Posts,by=c("Id"="ParentId")) %>% 
  arrange(desc(PositiveAnswerCount)) %>% head(10) %>% select(Id,Title,PositiveAnswerCount)
  q2dplyr}
q2dplyr <- dplyr2()
```


##data.table


```{r}
dt2 <- function(){ 
  PostsAnsCountDT <- PostsDT[PostTypeId==2 & Score>0, .(PositiveAnswerCount = .N), keyby=ParentId]
Posts2 <- merge(PostsDT,PostsAnsCountDT,by.x = "Id", by.y="ParentId")
q2dt <- head(Posts2[order(-PositiveAnswerCount),.(Id,Title,PositiveAnswerCount)],10)
q2dt}
q2dt <- dt2()
```


##Wyniki nr 2



```{r , echo=TRUE}
microbenchmark::microbenchmark(
  sqldf = sqldf2(),
  base = R2(),
  dplyr = dplyr2(),
  data.table = dt2()
)

```

```{r , echo=TRUE}
all(cmpQueries(answer2,q2dplyr),
cmpQueries(answer2,q2R),
cmpQueries(answer2,q2dt))
```


### Zapytanie nr 3

Dla każdego roku przedstaw wpis który zebrał największą liczbę polubień w danym roku.


```sql

SELECT
    Posts.Title,
    UpVotesPerYear.Year,
    MAX(UpVotesPerYear.Count) AS Count
FROM (
        SELECT
            PostId,
            COUNT(*) AS Count,
            STRFTIME('%Y', Votes.CreationDate) AS Year
        FROM Votes
        WHERE VoteTypeId=2
        GROUP BY PostId, Year
      ) AS UpVotesPerYear
JOIN Posts ON Posts.Id=UpVotesPerYear.PostId
WHERE Posts.PostTypeId=1
GROUP BY Year

```

##sqldf

```{r}
sqldf3 <- function(){
answer3 <- sqldf::sqldf("SELECT
Posts.Title,
UpVotesPerYear.Year,
MAX(UpVotesPerYear.Count) AS Count
FROM (
SELECT
PostId,
COUNT(*) AS Count,
STRFTIME('%Y', Votes.CreationDate) AS Year
FROM Votes
WHERE VoteTypeId=2
GROUP BY PostId, Year
) AS UpVotesPerYear
JOIN Posts ON Posts.Id=UpVotesPerYear.PostId
WHERE Posts.PostTypeId=1
GROUP BY Year")
answer3}
answer3 <- sqldf3()
answer3[,c("Title")]
```


##R

```{r}
R3 <- function(){
UpVotes <- Votes[Votes$VoteTypeId==2,]
UpVotesYear <- cbind(UpVotes,Year=format(as.Date(UpVotes$CreationDate),"%Y"))
UpVotesPerYear <- by(UpVotesYear,list(UpVotesYear$PostId,UpVotesYear$Year),
                     function(x){
                       c(PostId = x[1,"PostId"],
                         Count= nrow(x),
                         Year = x[1,"Year"]
                         )},
                     simplify=FALSE)

UpVotesPerYearDF <- data.frame(do.call(rbind,UpVotesPerYear))
Questions <- Posts[Posts$PostTypeId==1,]
q3merge <- merge(Questions,UpVotesPerYearDF,by.x="Id",by.y="PostId")
q3split <- split(q3merge,q3merge$Year)
q3RAll <- do.call(rbind,lapply(q3split, function(x) {return(x[which.max(x$Count),])}))
q3R <- q3RAll[,c("Title","Year","Count")]
q3R$Count <- as.integer(q3R$Count)
q3R$Year <- as.character(q3R$Year)
q3R}
q3R <- R3()
```
##dplyr

```{r}
dplyr3 <- function(){
  q3dplyr <- Votes %>% filter(VoteTypeId==2) %>% 
  mutate(Year = format(as.Date(.$CreationDate),"%Y")) %>% group_by(PostId,Year) %>%
           summarise(Count = n()) %>% inner_join(Posts,by=c("PostId"="Id")) %>% 
           filter(PostTypeId==1) %>% group_by(Year) %>% slice(which.max(Count)) %>%
  select(Title,Year,Count) 
  q3dplyr}
q3dplyr <- dplyr3()
```

## Wyniki nr 3



```{r , echo=TRUE}
microbenchmark::microbenchmark(
  sqldf = sqldf3(),
  base = R3(),
  dplyr = dplyr3()
)

```

```{r , echo=TRUE}
all(cmpQueries(answer3,q3dplyr),
cmpQueries(answer3,q3R))
```


### Zapytanie nr 4

Wypisz pytania dla których różnica polubień między najlepszą odpowiedzią a tą zaakceptowaną była większa niż 50. 


```sql


SELECT
    Questions.Id,
    Questions.Title,
    BestAnswers.MaxScore,
    Posts.Score AS AcceptedScore,
    BestAnswers.MaxScore-Posts.Score AS Difference
FROM (
        SELECT Id, ParentId, MAX(Score) AS MaxScore
        FROM Posts
        WHERE PostTypeId==2
        GROUP BY ParentId
    ) AS BestAnswers
JOIN (
        SELECT * FROM Posts
        WHERE PostTypeId==1
    ) AS Questions
    ON Questions.Id=BestAnswers.ParentId
JOIN Posts ON Questions.AcceptedAnswerId=Posts.Id
WHERE Difference>50
ORDER BY Difference DESC

```

##sqldf

```{r}
sqldf4 <- function(){
answer4 <- sqldf::sqldf("SELECT
Questions.Id,
             Questions.Title,
             BestAnswers.MaxScore,
             Posts.Score AS AcceptedScore,
             BestAnswers.MaxScore-Posts.Score AS Difference
             FROM (
             SELECT Id, ParentId, MAX(Score) AS MaxScore
             FROM Posts
             WHERE PostTypeId==2
             GROUP BY ParentId
             ) AS BestAnswers
             JOIN (
             SELECT * FROM Posts
             WHERE PostTypeId==1
             ) AS Questions
             ON Questions.Id=BestAnswers.ParentId
             JOIN Posts ON Questions.AcceptedAnswerId=Posts.Id
             WHERE Difference>50
             ORDER BY Difference DESC")
answer4}
answer4 <- sqldf4()
answer4[,c("Difference")]

```



##R

```{r}
R4 <- function(){
  Answers <- Posts[Posts$PostTypeId==2,]
BestAnswersBy <- by(Answers,Answers$ParentId,function(x){
  c(Id=x$Id[which.max(x$Score)],
    ParentId = x$ParentId[which.max(x$Score)],
    MaxScore = max(x$Score)
  )})
BestAnswers <- data.frame(do.call(rbind,BestAnswersBy))
Questions<- Posts[Posts$PostTypeId==1,]
QandBestA<- merge(Questions,BestAnswers,by.x="Id",by.y="ParentId")
QBestAcc <- merge(QandBestA,Posts,by.x="AcceptedAnswerId",by.y="Id",suffixes = c("_Best", "_Acc"))
QBestAcc$Difference <- QBestAcc$MaxScore - QBestAcc$Score_Acc
q4R<-QBestAcc[QBestAcc$Difference>50,c("Id","Title_Best","MaxScore","Score_Acc","Difference")]
names(q4R)[names(q4R)=="Score_Acc"] <- "AcceptedScore"
names(q4R)[names(q4R)=="Title_Best"] <- "Title"
q4R}
q4R <- R4()
```


##dplyr 

```{r}

dplyr4 <- function(){
Questions <- Posts %>% filter(PostTypeId==1) #Questions

q4dplyr <- Posts %>% filter(PostTypeId==2) %>%  group_by(ParentId) %>% slice(which.max(Score)) %>%
  ungroup %>%  rename(MaxScore=Score) %>% 
  select(Id,ParentId,MaxScore) %>%  #BestAnswers
inner_join(x=Questions,by=c("Id"="ParentId")) %>% #BestAnswers and Questions
  inner_join(Posts,by=c("AcceptedAnswerId"="Id"),suffix = c("_Q", "_P")) %>% #Now with Posts
  mutate(Difference=MaxScore-Score_P) %>% 
  select(Id,Title=Title_Q,MaxScore,AcceptedScore=Score_P,Difference) %>% filter(Difference>50) %>%
  arrange(desc(Difference))
  q4dplyr}

q4dplyr <- dplyr4()
```

##Wyniki nr 4


```{r , echo=TRUE}
microbenchmark::microbenchmark(
  sqldf = sqldf4(),
  base = R4(),
  dplyr = dplyr4()
)

```


```{r , echo=TRUE}
all(cmpQueries(answer4,q4dplyr),
cmpQueries(answer4,q4R))
```


###Zapytanie nr 5


Jak duzo punktów można zdobyć na komentowaniu odpowiedzi pod swoim pytaniem?

```sql

SELECT
    Posts.Title,
    CmtTotScr.CommentsTotalScore
FROM (
        SELECT
            PostID,
            UserID,
            SUM(Score) AS CommentsTotalScore
        FROM Comments
        GROUP BY PostID, UserID
) AS CmtTotScr
JOIN Posts ON Posts.ID=CmtTotScr.PostID AND Posts.OwnerUserId=CmtTotScr.UserID
WHERE Posts.PostTypeId=1
ORDER BY CmtTotScr.CommentsTotalScore DESC
LIMIT 10

```

##sqldf

```{r}
sqldf5 <- function(){
answer5 <- sqldf::sqldf("
SELECT
Posts.Title,
CmtTotScr.CommentsTotalScore
FROM (
SELECT
PostID,
UserID,
SUM(Score) AS CommentsTotalScore
FROM Comments
GROUP BY PostID, UserID
) AS CmtTotScr
JOIN Posts ON Posts.ID=CmtTotScr.PostID AND Posts.OwnerUserId=CmtTotScr.UserID
WHERE Posts.PostTypeId=1
ORDER BY CmtTotScr.CommentsTotalScore DESC
LIMIT 10")
answer5}
answer5 <- sqldf5()

answer5[,c("CommentsTotalScore")]
```


##dplyr

```{r}
dplyr5 <- function(){
  q5dplyr <- Comments %>%  group_by(PostId,UserId) %>% 
  summarise(CommentsTotalScore = sum(Score,na.rm=TRUE)) %>% ungroup %>% #CmtTotScr
  inner_join(x=(Posts %>% filter(PostTypeId==1)),by=c("Id"="PostId","OwnerUserId"="UserId")) %>%
  select(Title,CommentsTotalScore) %>% arrange(desc(CommentsTotalScore)) %>% head(10)
  q5dplyr}
q5dplyr <- dplyr5()
```

##Wyniki nr 5


```{r , echo=TRUE}
microbenchmark::microbenchmark(
  sqldf = sqldf5(),
  dplyr = dplyr5()
)

```


```{r , echo=TRUE}
all(cmpQueries(answer5,q5dplyr))
```

###Zapytanie nr 6

Podaj dane użytkowników z rzadkimi odznakami.

```sql

SELECT DISTINCT
    Users.Id,
    Users.DisplayName,
    Users.Reputation,
    Users.Age,
    Users.Location
FROM (
        SELECT
            Name, UserID
            FROM Badges
            WHERE Name IN (
                SELECT
                    Name
                FROM Badges
                WHERE Class=1
                GROUP BY Name
                HAVING COUNT(*) BETWEEN 2 AND 10
            )
            AND Class=1
    ) AS ValuableBadges
JOIN Users ON ValuableBadges.UserId=Users.Id

```


##sqldf

```{r}
sqldf6 <- function(){
answer6 <- sqldf::sqldf("
SELECT DISTINCT
Users.Id,
Users.DisplayName,
Users.Reputation,
Users.Age,
Users.Location
FROM (
SELECT
Name, UserID
FROM Badges
WHERE Name IN (
SELECT
Name
FROM Badges
WHERE Class=1
GROUP BY Name
HAVING COUNT(*) BETWEEN 2 AND 10
)
AND Class=1
) AS ValuableBadges
JOIN Users ON ValuableBadges.UserId=Users.Id")
answer6}

answer6 <- sqldf6()
```

#R
```{r}
R6 <- function(){
BadgesClass <- Badges[Badges$Class==1,]
BadgesNameCounts <- aggregate(BadgesClass$Name,list(Name=BadgesClass$Name),length)
BadgesNames <- BadgesNameCounts[BadgesNameCounts$x>1 & BadgesNameCounts$x<11,"Name"]
ValuableBadges <- Badges[Badges$Class==1 & (Badges$Name %in% BadgesNames),c("Name","UserId")]
q6merge <- merge(Users,ValuableBadges,by.x="Id",by.y="UserId")
q6R <- unique(q6merge[,c("Id","DisplayName","Reputation","Age","Location")])
q6R}
q6R <- R6()
```


#dplyr
```{r}
dplyr6 <- function(){
  elite <- Badges %>% filter(Class==1) %>% group_by(Name) %>% summarise(count=n()) %>%
  filter(count>=2 & count<=10) %>%  select(Name)

ValuableBadges <- Badges %>% filter(Name %in%  elite$Name,Class==1) %>% select(Name,UserId)

q6dplyr <- ValuableBadges %>% inner_join(x=Users,c("Id"="UserId")) %>% 
  select(Id,DisplayName,Reputation,Age,Location) %>% distinct()
q6dplyr}
q6dplyr <- dplyr6()
```


##Wyniki nr 6

```{r , echo=TRUE}
microbenchmark::microbenchmark(
  sqldf = sqldf6(),
  base = R6(),
  dplyr = dplyr6()
)

```

```{r , echo=TRUE}
all(cmpQueries(answer6,q6dplyr),
cmpQueries(answer6,q6R))
```



###Zapytanie nr 7

Pokaż 10 najlepszych pytań sprzed 2016 roku.

```sql

"
SELECT
    Posts.Title,
    VotesByAge2.OldVotes
FROM Posts
JOIN (
      SELECT
          PostId,
          MAX(CASE WHEN VoteDate = 'new' THEN Total ELSE 0 END) NewVotes,
          MAX(CASE WHEN VoteDate = 'old' THEN Total ELSE 0 END) OldVotes,
          SUM(Total) AS Votes
      FROM (
          SELECT
              PostId,
              CASE STRFTIME('%Y', CreationDate)
                  WHEN '2017' THEN 'new'
                  WHEN '2016' THEN 'new'
                  ELSE 'old'
                  END VoteDate,
              COUNT(*) AS Total
          FROM Votes
          WHERE VoteTypeId=2
          GROUP BY PostId, VoteDate
      ) AS VotesByAge
      GROUP BY VotesByAge.PostId
      HAVING NewVotes=0
) AS VotesByAge2 ON VotesByAge2.PostId=Posts.Id
WHERE Posts.PostTypeId=1
ORDER BY VotesByAge2.OldVotes DESC
LIMIT 10"

```


##sqldf

```{r}
sqldf7 <- function(){
answer7 <- sqldf::sqldf("
SELECT
Posts.Title,
VotesByAge2.OldVotes
FROM Posts
JOIN (
SELECT
PostId,
MAX(CASE WHEN VoteDate = 'new' THEN Total ELSE 0 END) NewVotes,
MAX(CASE WHEN VoteDate = 'old' THEN Total ELSE 0 END) OldVotes,
SUM(Total) AS Votes
FROM (
SELECT
PostId,
CASE STRFTIME('%Y', CreationDate)
WHEN '2017' THEN 'new'
WHEN '2016' THEN 'new'
ELSE 'old'
END VoteDate,
COUNT(*) AS Total
FROM Votes
WHERE VoteTypeId=2
GROUP BY PostId, VoteDate
) AS VotesByAge
GROUP BY VotesByAge.PostId
HAVING NewVotes=0
) AS VotesByAge2 ON VotesByAge2.PostId=Posts.Id
WHERE Posts.PostTypeId=1
ORDER BY VotesByAge2.OldVotes DESC
LIMIT 10")
answer7}
answer7 <- sqldf7()
answer7[,c("Title")]
```

#R

```{r}

R7 <- function(){
UpVotes <- Votes[Votes$VoteTypeId==2,]
UpVotes$VoteYear <- format(as.Date(UpVotes$CreationDate),"%Y")
UpVotes$VoteDate <- ifelse(UpVotes$VoteYear=="2017" | UpVotes$VoteYear=="2016","new","old")
VotesByAge <- aggregate(list(Total=UpVotes$Id),list(PostId=UpVotes$PostId,
                                           VoteDate=UpVotes$VoteDate),length)

VotesByAgeBy <- by(VotesByAge,VotesByAge$PostId,function(x){
  c(PostId = x$PostId[1],
    NewVotes = max(ifelse(x$VoteDate=="new",x[x$VoteDate=="new","Total"],0)),
    OldVotes = max(ifelse(x$VoteDate=="old",x[x$VoteDate=="old","Total"],0)),
    Total = sum(x$Total,na.rm=TRUE))
})

VotesByAgeON <- data.frame(do.call(rbind,VotesByAgeBy))
VotesByAge2 <- VotesByAgeON[VotesByAgeON$NewVotes==0,]

Questions <- Posts[Posts$PostTypeId==1,]
q7merge <- merge(Questions,VotesByAge2,by.x="Id",by.y="PostId")
q7R <- head(q7merge[order(q7merge$OldVotes,decreasing = TRUE),c("Title","OldVotes")],10)
q7R}
q7R <- R7()
```


##dplyr


```{r}
dplyr7 <- function(){  
  VotesByAge <- Votes %>% filter(VoteTypeId==2) %>%
  mutate(Year = as.numeric(format(as.Date(CreationDate),"%Y")),
         VoteDate= if_else(Year == 2017 | Year == 2016,"new","old")) %>% 
  group_by(PostId,VoteDate) %>% summarise(Total=n())


VotesByAge2 <- VotesByAge  %>% group_by(PostId) %>% 
  summarize(NewVotes = max(if_else(VoteDate=="new",Total,as.integer(0))),
            OldVotes = max(if_else(VoteDate=="old",Total,as.integer(0))),
            Votes = sum(Total,na.rm = TRUE)) %>%
  filter(NewVotes==0)

q7dplyr <- VotesByAge2 %>% inner_join(Posts,by=c("PostId"="Id")) %>% filter(PostTypeId==1) %>%
  arrange(desc(OldVotes)) %>%  select(Title,OldVotes) %>% head(10)
q7dplyr}
q7dplyr <- dplyr7()
```

##Wyniki nr 7


```{r , echo=TRUE}
microbenchmark::microbenchmark(
  sqldf = sqldf7(),
  base = R7(),
  dplyr = dplyr7()
)

```


```{r , echo=TRUE}
all(cmpQueries(answer7,q7dplyr),
cmpQueries(answer7,q7R))
```

